臺北高等行政法院裁定
　　　　　　　　　　　　　　　　　　 96年度訴字第00569號
原　　　告　甲○○
　　　　　　乙○○
　　　　　　丙○○
　　　　　　丁○○
　　　　　　戊○○
　　　　　　己○○
共　　　同
訴訟代理人　黃坤鍵律師
被　　　告　財政部國有財產局
代　表　人　郭武博（局長）
上列當事人間因民事事件，原告提起行政訴訟。本院裁定如下：
　　主文
原告之訴駁回。
訴訟費用由原告負擔。
　　理  由
一、按「公法上之爭議，除法律別有規定外，得依本法提起行政
    訴訟。」、「訴訟事件不屬行政法院之權限者，行政法院應
    以裁定駁回之。」行政訴訟法第2條及第107條第1項第1款定
    有明文。次按司法院釋字第448號解釋：「我國關於行政訴
    訟與民事訴訟之審判，依現行法律之規定，係採二元訴訟制
    度，分由不同性質之法院審理。關於因公法關係所生之爭議
    ，由行政法院審判，因私法關係所生之爭執，則由普通法院
    審判。行政機關代表國庫出售或出租公有財產，並非行使公
    權力對外發生法律上效果之單方行政行為，即非行政處分，
    而屬私法上契約行為，當事人若對之爭執，自應循民事訴訟
    程序解決。」，又司法院釋字第540號解釋文明揭，凡經主
    管機關核准出售、出租或貸款自建，並已由該機關代表國家
    或地方自治團體與承購人、承租人或貸款人分別訂立買賣、
    租賃或借貸契約者，此等契約即非行使公權力而生之公法上
    法律關係。準此，人民因購買公有土地與行政機關發生爭執
    ，應依民事訴訟程序，訴請普通法院審判，不得依行政爭訟
    方式，尋求救濟。
二、本件原告係向本院起訴請求判決被告將坐落台北市○○區○
    ○段2小段16號等6筆土地之應有部分，按原告於該土地上所
    有建物之所有權比例移轉予原告。原告陳訴意旨略謂：上開
    6筆土地（即正義大樓都市更新案之基地）於民國（下同）
    64年由行政院發函核定讓售正義大樓之眷戶，並以66年函允
    許各眷戶可分期付款購地，則正義大樓之興建本即為照顧眷
    戶、市民，故興建完成且建物所有權移轉予各住戶後，由行
    政院發函通知儘速將該坐落土地移轉讓售予住戶，該住戶購
    地之權利應繼續受保障，且依國軍老舊眷村改建條例第3條
    及第12條規定，正義大樓屬國軍老舊眷村，其坐落之土地應
    讓售予眷戶等語。經查，原告訴請移轉上開土地之事件，顯
    係基於私法關係之爭執，非屬公法上之爭議，徵諸首揭解釋
    意旨，乃屬民事訴訟程序訴請普通法院裁判之範疇，不得藉
    行政爭訟程序請求救濟，是原告提起本件行政訴訟，難謂合
    法，應予駁回。
三、依行政訴訟法第107條第1項第1款、第104條，民事訴訟法第
    95條、第78條、85條第1項前段，裁定如主文。
中    華    民    國    96    年    3    月     6     日
                        第三庭審判長法  官  姜素娥
                                    法  官  吳東都
                                    法  官  曹瑞卿
上為正本係照原本作成。
如不服本裁定，應於送達後10日內向本院提出抗告狀（須按他造
人數附繕本）。
中    華    民    國    96    年    3    月     6     日
            　　　　　　　　　 　 　書記官  方偉皓
